臺灣新北地方法院刑事判決
111年度易字第602號
公  訴  人  臺灣新北地方檢察署檢察官
被      告  郭嘉俊




上列被告因竊盜案件，經檢察官提起公訴（110年度偵字第46787
、41645號），本院判決如下：
    主    文
乙○○犯竊盜罪，累犯，處有期徒刑肆月，如易科罰金，以新臺幣
壹仟元折算壹日；未扣案之犯罪所得手機架壹個沒收，於全部或
一部不能沒收或不宜執行沒收時，追徵其價額。又共同犯竊盜罪
，累犯，處有期徒刑肆月，如易科罰金，以新臺幣壹仟元折算壹
日。應執行有期徒刑陸月，如易科罰金，以新臺幣壹仟元折算壹
日。
    犯罪事實
一、乙○○意圖為自己不法之所有，基於竊盜之犯意，於民國110
    年5月21日14時50分許，騎乘車號000-0000號普通重型機車
    搭載宋威儀（已歿）至新北市○○區○○○○○0號出口，停妥其機
    車後，於14時55分許，徒步至該捷運站旁之同區中正路758
    號之機車停車場（下稱本案停車場）內，趁無人注意之際，
    於14時58分許，徒手竊取丙○○所有裝設在其車號000-00號普
    通重型機車上之手機架1個（廠牌五匹、8個固定夾）得手，
    旋即徒步離去。
二、乙○○與宋威儀共同意圖為自己不法所有，基於竊盜之犯意，
    於110年5月29日12時46分許，在址設新北市○○區○○路000號
    晨間早餐店（下稱本案早餐店）櫃臺處，由乙○○佯裝為外送
    員向櫃臺之店員甲○○假稱要取餐，引開甲○○之注意，並以身
    體遮擋住宋威儀，宋威儀旋手持空捐錢箱1個竊換該櫃臺前
    方之含有捐款零錢捐錢箱1個（下稱系爭捐錢箱）得手，旋
    徒步離去，乙○○見宋威儀已得手，亦轉身欲騎乘上開機車搭
    載宋威儀離去，經甲○○發現有異，而追出店外，取回渠等竊
    走之系爭捐錢箱，並報警處理，惟乙○○、宋威儀於等待警方
    到場之際，趁隙騎乘上開機車逃逸。
三、案經丙○○訴請新北市政府警察局新莊分局及新北市政府警察
    局中和分局報告臺灣新北地方檢察署檢察官偵查起訴。
　　理    由
一、證據能力部分：
    本案據以認定被告乙○○犯罪之供述證據，公訴人、被告在本
    院言詞辯論終結前，均未聲明異議，復經本院審酌認該等證
    據之作成無違法、不當或顯不可信之情況，而非供述證據亦
    非公務員違背法定程序所取得，依刑事訴訟法第158條之4反
    面解釋、第159條之5之規定，均有證據能力。
二、認定本案犯罪事實之證據及理由：
　　訊據被告矢口否認有何竊盜犯行，辯稱：在本案停車場內竊
    取手機架之人不是我；我只是去本案早餐店買早餐，竊取系
    爭捐錢箱之人是宋威儀，和我無關，因我另案遭通緝，警察
    要來時，我才先行離去云云。經查：
㈠、犯罪事實一部分：
　1.證人即告訴人丙○○於警詢證稱：我在110年5月21日7時許，
    將我的普通重機車車號000-00G號停放在本案停車場之停車
    格內，當時手機架（廠牌五匹、8個固定夾）有在車上，但
    我於同日22時回來要騎車回家時就發現不見了，故向警方報
    案等語（見偵46787卷第7至9頁），而警方受理告訴人丙○○
    之報案後，旋依其指訴遭竊之時間、地點，調取本案停車場
    內之監視器畫面，發現於同日110年05月21日14時55分許，1
    位頭戴灰白色安帽、身穿迷彩衣服、黑色短褲、黑色布鞋及
    1位頭戴藍綠色安全帽、黑色短袖上衣、黑色短褲、白色布
    鞋兩位可疑人士於本案停車場內徘徊找尋目標，並於監視器
    14時58分許，該頭戴灰白色安全帽、身穿迷彩衣服、黑色短
    褲、黑色布鞋之可疑人士，疑似在竊取物品，竊取完後2人
    一起離去，後續調閱監視器發現2人騎乘車號000-0000號普
    通重型機車雙載一起前來。經查詢車主即被告之刑案資料，
    有多筆竊盜之刑案素行，且該員多騎乘該號普通重型機車代
    步，故認該名該頭戴灰白色安全帽、身穿迷彩衣服、黑色短
    褲、黑色布鞋之人即為被告等情，據丹鳳派出所111年1月13
    日警員出具職務報告（見偵46787卷第49頁）詳述在卷，並
    有監視器錄影畫面截圖（見偵46787卷第13至19頁）、車號0
    00-0000號普通重型機車之車輛詳細資料報表（見偵46787卷
    第21頁）在卷可稽。
　2.案經警方報告臺灣新北地方檢察署檢察官偵辦後，被告於偵
    查中辯稱：我沒有竊取手機架，大概是有朋友騎乘我的車云
    云；嗣於本院準備程序中改稱：當日是我載宋威儀到現場，
    是宋威儀竊取的，我不知情云云（見易卷第96、97頁），而
    經本院向警方調取本案停車場該日之監視器影像檔案，於本
    院審理中當庭勘驗，勘驗結果如下：
  ⑴錄影畫面為機車停車場內，畫面顯示日期均為2021/05/21。
  ⑵畫面顯示時間14:54:39，1位頭戴藍綠色安全帽、黑色短袖上
    衣、黑色短褲、白色布鞋之女子步入停車場內張望並使用手
    機，畫面顯示時間14:55:15，1位頭戴灰白色安帽、身穿迷
    彩衣服、黑色短褲、黑色布鞋之男子步入停車場內張望，舉
    起右手指示該女子往畫面右方機車列中走去，該女子沿著機
    車通道步行往畫面右方離開畫面，該男子則往畫面左方機車
    列中走去，畫面顯示時間14:55:43，該男子低頭觀察某機車
    之龍頭處，該女子自原離開畫面之方向返回，又往畫面右方
    走去離開畫面，該男子持續於停車場內張望，隨後往畫面右
    方走去離開畫面。
  ⑶畫面顯示時間14:57:43，該男子自原離開畫面之方向返回，
    往畫面左方走去同時觀望停車場內之機車，其雙手均未持任
    何物品，該男子步向畫面左方靠近機車列前方，畫面顯示時
    間14:58:33，該男子於機車列前徒手拆卸某機車龍頭處之物
    ，畫面顯示時間14:58:35，該男子雙手持所拆卸之物往停車
    場出口方向離去。
　　有本院勘驗筆錄在卷可考（見易卷第128至129頁），可見當
    日下手竊取手機架之人為搭載宋威儀至本案停車場之被告無
    疑，足認被告意圖為自己不法所有，基於竊盜之犯意，以前
    述方式，竊取告訴人之手機架得手，被告竟於本院當庭勘驗
    如上後，復改稱：畫面中之女子為宋威儀，畫面中之男子不
    知為何人云云（見易卷第129頁），顯見被告一見客觀之監
    視器畫面勘驗情形對其不利，即推稱該名男子非其本人云云
    ，已難採信，況被告就該名男子之真實姓名、聯絡方式為何
    ，及其何以得取得被告之鑰匙騎乘該機車搭載宋威儀至現場
    等情，始終未曾明確說明，足見被告於本院審理中改稱該名
    男子非其本人云云，僅係空言卸責之詞，無從採信。
㈡、犯罪事實二部分：
　1.被告乙○○於110年5月29日12時46分許，與宋威儀一同至本案
    早餐店櫃臺處，宋威儀以手持空捐錢箱竊換該櫃臺前方之系
    爭捐錢箱得手等情，經被害人即櫃臺之店員甲○○發現有異，
    而追出店外，取回上開含有捐款零錢捐錢箱，並報警處理，
    惟被告、宋威儀於等待警方到場之際，趁隙騎乘上開機車離
    去等情，為被告所自承在卷（見偵41645卷第131、133頁）
    ，並有案發時被告、宋威儀照片截圖（見偵41645卷第29頁
    ）、監視器畫面截圖（見偵41645卷第29至30頁）在卷可證
    ，堪信屬實。
　2.被告固以前詞云云置辯，惟查，證人即被害人於警詢證稱：
    案發當時我在櫃臺忙，此時有1名男子假裝為外送員，要向
    我取餐，藉此想要引開我的注意力，之後在他身後1名女子
    ，用空的捐錢箱換走我們店內有零錢之系爭捐錢箱，我隨即
    追出去，此時該名男子已發動車號000-0000藍色普通重型機
    車準備要將該名女子載離現場，我喝令他們不要離開，並趁
    他們不注意時，將系爭捐錢箱拿回來，之後他們和我在原地
    等候警方，但他們在看到警車來的時候，突然騎乘機車離開
    現場等語（見偵41645卷第7至9頁），已見被告辯稱其當日
    僅係去買早餐云云，並非事實，其於現場佯裝為外送員向被
    害人假稱要取餐，藉以引開被害人之注意，顯有刻意掩飾宋
    威儀下手竊換該櫃臺前方之含有捐款零錢捐錢箱之舉；況本
    案早餐店提供之監視器影像檔案經檢察官勘驗，勘驗結果如
    下：
　⑴檔案名稱：TXQN1190
　①畫面時間：0000-00-00 00:46:52
　　畫面為本案早餐店之櫃臺，畫面角度為從櫃臺外側往櫃臺內
    側之方向拍攝，有1名員工（即被害人，下稱被害人）站在
    櫃臺內，系爭捐錢箱放置於櫃臺上，1名頭戴藍色安全帽之
    男子（即被告，下稱被告）從畫面左下方走進，並站在櫃臺
    外側；一名頭戴綠色安全帽之女子（即宋威儀，下稱宋威儀
    ）同時從畫面左下方走進，手持1個空捐錢箱靠近櫃臺外側
    。
　②畫面時間：0000-00-00 00:47:03
　　宋威儀右手持空捐錢箱，左手伸手向櫃臺拿取放置於櫃臺外
    側之系爭捐錢箱，再將右手之空捐錢箱放置在櫃臺，宋威儀
    隨後往畫面左下方走，離開畫面。上開過程中，被告以左手
    臂靠著櫃臺、身體側擋之方式，掩飾宋威儀拿取系爭捐錢箱
    之行為，待宋威儀拿取系爭捐錢箱後，被告先往左看，隨後
    往畫面左下方走，離開畫面；宋威儀拿取系爭捐錢箱後，被
    害人向櫃臺外側查看，隨後從櫃臺內走出來。
　⑵檔案名稱：UVMV9982
    畫面時間：0000-00-00 00:47:03
　　宋威儀從畫面右側靠近櫃臺，站在被告後方，被告以身體靠
    近櫃臺，左手靠著櫃臺，形成以身體側擋著後方宋威儀之姿
    勢；宋威儀則靠近櫃臺，左手先伸向櫃臺，接著右手伸向櫃
    臺，隨後拿取系爭捐錢箱自畫面右側離開。被告往左側看，
    隨後也從畫面右側離開。被害人往櫃臺外側查看，隨後從櫃
    臺內走出來。
　　有臺灣新北地方檢察署檢察官勘驗筆錄、監視器光碟（見偵
    41645卷第145至146頁、卷末證物袋）在卷為憑，亦見被告
    於宋威儀下手竊取系爭捐錢箱之際，確有刻意以身體靠近，
    且以其左手靠著櫃臺，而形成以身體側擋住其後方宋威儀之
    姿勢，且待宋威儀拿取系爭捐錢箱後，被告先往其方向察看
    ，隨即往宋威儀離去方向離開畫面，足見被告於宋威儀下手
    竊取系爭捐錢箱之際，確實有以上舉刻意掩飾宋威儀之行為
    ，是認被告確係與宋威儀共同意圖為自己不法所有，基於竊
    盜之犯意，各自分擔上述行為，以遂竊取系爭捐錢箱之犯行
    ，渠仍辯稱竊取系爭捐錢箱係是宋威儀個人行為，與其無關
    云云，委無足取。
㈢、綜上，本案事證明確，被告所辯云云，不足採信，其犯行堪
    以認定，應予依法論科。
三、論罪科刑：
㈠、核被告所為，均係犯刑法第320條第1項之竊盜罪。被告、宋
    威儀就犯罪事實二部分之犯行，有犯意聯絡及行為分擔，為
    共同正犯。又被告先後2次竊盜犯行，犯意各別，行為互殊
    ，應予分論併罰。
㈡、查被告乙○○前因施用毒品案件，經臺灣桃園地方法院以105年
    度審易字第1778號判處有期徒刑6月確定；因竊盜案件，經
    臺灣士林地方法院以105年度簡上字第81號判處有期徒刑6月
    確定；因竊盜案件，經臺灣桃園地方法院以106年度審易字
    第560號判處有期徒刑4月確定，上開案件，經臺灣桃園地方
    法院以106年度聲字第3388號裁定定應執行有期徒刑1年2月
    ，嗣經臺灣高等法院以106年度抗字第1568號裁定駁回抗告
    確定，於107年11月8日假釋出監並付保護管束，於108年7月
    21日保護管束期滿假釋未經撤銷，視為執行完畢等情，有臺
    灣高等法院被告前案紀錄表在卷可佐（見易卷第19至66頁）
    ，並據檢察官提出臺灣士林地方法院105年度簡上字第81號
    判決、臺灣桃園地方法院106年度審易字第560號判決在卷為
    憑（見易卷第81至89頁），被告曾受前述有期徒刑執行完畢
    ，於有期徒刑執行完畢後5年內，再因故意犯本案有期徒刑
    以上之罪，為累犯，且其前案中亦有竊盜案件，與本案罪質
    相類同，顯見其前罪之徒刑執行無成效，依刑法第47條第1
    項規定、司法院大法官釋字第775號解釋及最高法院110年度
    台上大字第5660號裁定意旨，核其情節，應加重其刑。
㈢、爰審酌被告除有該當累犯之前述竊盜等犯行外，查其前科資
    料，另有多次竊盜之犯罪紀錄，觀其臺灣高等法院被告前案
    紀錄表即明，其業經法院多次判決處刑，並依法執行予以懲
    儆，仍不思循正當合法途徑賺取財富，又再為本案2次犯行
    ，可見其仍未能深切悔悟，於犯罪事實一所示時、地，單獨
    竊取告訴人之手機架得手，另於犯罪事實二所示之時、地，
    與宋威儀共同系爭捐錢箱得手，欠缺對他人財產權之尊重，
    所為殊值非難；並衡以渠造成告訴人、被害人所受損害之程
    度，系爭捐錢箱幸已經被害人取回；及被告矢口否認之犯後
    態度；暨其自陳為國小畢業之智識程度，現因另案在監服刑
    ，前擔任臺灣電力公司外包技術人員，月收入約2萬餘元，
    離婚，須扶養未成年子女1名、母親之生活狀況（見易卷第1
    34頁）等一切情狀，分別量處如主文所示之刑及諭知易科罰
    金之折算標準，並定其應執行之刑暨諭知易科罰金之折算標
    準。
四、沒收部分：
    按犯罪所得，屬於犯罪行為人者，沒收之；前2項之沒收，
    於全部或一部不能沒收或不宜執行沒收時，追徵其價額；犯
    罪所得已實際合法發還被害人者，不予宣告沒收或追徵，刑
    法第38條之1第1項前段、第3項、第5項分別定有明文。經查
    ，被告竊得告訴人之手機架1個，為其犯罪所得，依上開規
    定，應宣告沒收，並於全部或一部不能沒收或不宜執行沒收
    時，追徵其價額。至被告與宋威儀共同竊得之系爭捐錢箱，
    業經被害人取回，如前所述，依前開規定，毋庸宣告沒收。
據上論斷，應依刑事訴訟法第299條第1項前段，判決如主文。
本案經檢察官丁○○提起公訴，檢察官江佩蓉到庭執行職務。
中　　華　　民　　國　　111 　年　　10　　月　　19　　日
                  刑事第十三庭　法　官　施吟蒨
以上正本證明與原本無異。
如不服本判決應於收受判決後20日內向本院提出上訴書狀，並應
敘述具體理由；其未敘述上訴理由者，應於上訴期間屆滿後20日
內向本院補提理由書（均須按他造當事人之人數附繕本）「切勿
逕送上級法院」。
                                書記官  張如菁
中　　華　　民　　國　　111 　年　　10　　月　　19　　日
附錄論罪科刑法條：
刑法第320條第1項
意圖為自己或第三人不法之所有，而竊取他人之動產者，為竊盜
罪，處5年以下有期徒刑、拘役或50萬元以下罰金。
意圖為自己或第三人不法之利益，而竊佔他人之不動產者，依前
項之規定處斷。
前二項之未遂犯罰之。